臺灣雲林地方法院刑事判決　　　　　　　 94年度訴字第397號
公　訴　人　臺灣雲林地方法院檢察署檢察官
被　　　告　乙○○
上列被告因違反毒品危害防制條例案件，經檢察官提起公訴（9
4年度毒偵字第529號），由本院合議庭裁定以簡式審判程序審理
，判決如下：
    主  文
乙○○連續施用第壹級毒品，處有期徒刑壹年貳月。又施用第貳
級毒品，處有期徒刑陸月。應執行有期徒刑壹年陸月。
    事實及理由
一、構成犯罪事實：
    乙○○前於民國89年間，因施用第1 級、第2 級毒品案件，
    經觀察、勒戒後，認有繼續施用毒品之傾向，經臺灣彰化地
    方法院裁定送強制戒治，嗣因戒治成效合格，經法院裁定停
    止戒治，所餘戒治期間付保護管束，於90年1 月16日停止戒
    治，並於90年5 月17日保護管束期滿，經臺灣彰化地方法院
    檢察署檢察官於90年5 月17日，以90年度戒毒偵字第721 、
    722 號為不起訴處分確定。復於90年間因施用第1 級毒品案
    件，經送強制戒治，並由檢察官提起公訴，經臺灣彰化地方
    法院於90年11月30日，以90年度訴字第1333號，判處有期徒
    刑9 月確定；強制戒治部分，於90年10月15日入戒治所執行
    戒治，嗣因戒治成效合格，經法院裁定停止戒治，所餘戒治
    期間付保護管束，而於91年3 月29日停止戒治。惟其於保護
    管束期間，又因施用第1 級毒品案件，經檢察官提起公訴，
    嗣由臺灣彰化地方法院於91年8 月29日，以91年度訴字第84
    5 號，判處有期徒刑10月確定；並經撤銷停止戒治，於91年
    6 月18日入所續行戒治，而於92年1 月4 日戒治期滿，並移
    監接續執行上開有期徒刑9 月、10月，嗣於93年3 月8 日縮
    短刑期假釋出監。然其於假釋期間，又因施用第1 級、第2
    級毒品案件，經檢察官提起公訴，由臺灣彰化地方法院於93
    年9 月10日，以93年度訴字第678 號，分別判處有期徒刑1
    年、4 月，應執行有期徒刑1 年3 月確定，而其假釋亦經法
    院裁定撤銷。詎其不思悔改，於強制戒治執行完畢釋放後，
    5 年內復基於施用第1 級毒品海洛因之概括犯意，自93年11
    月初某日起，至93年12月17日某時止，連續在彰化縣永靖鄉
    ○○村○○路○ 段72號住處，以將海洛因摻入香菸內吸食方
    式，平均3 日施用1 次之頻率，施用第1 級毒品海洛因多次
    ；另基於施用第2 級毒品安非他命之犯意，於93年12月1 日
    6 時許，在彰化縣大村鄉○○村○○路○ 段1 巷10號友人住
    處，以將安非他命置入玻璃球內點火燒烤吸食其煙方式，施
    用第2 級毒品安非他命1 次。嗣於93年12月1 日10時30分許
    ，為警持臺灣彰化地方法院法官核發之搜索票，在彰化縣大
    村鄉○○村○○路○ 段1 巷10號執行搜索查獲，並於同日12
    時許，經其同意採尿送驗，結果呈嗎啡及甲基安非他命陽性
    反應。
二、認定犯罪事實所憑之證據及理由：
  (一)被告乙○○於警詢、偵查、本院審理中之自白。
  (二)彰化縣衛生局煙毒尿液檢驗成績書1 份，可證被告有施用海
    洛因、安非他命之事實。
  (三)臺灣彰化地方法院檢察署檢察官90年度戒毒偵字第721 、72
    2 號不起訴處分書、90年度毒偵字第3787號起訴書、91年度
    毒偵字第1106號起訴書、93年度毒偵字第1333號起訴書各1
    份；臺灣彰化地方法院90年度訴字第1333號刑事判決書、91
    年度訴字第845 號刑事判決書、93年度訴字第678 號刑事判
    決書各1 份；臺灣雲林地方法院檢察署刑案資料查註紀錄表
    、全國施用毒品案件紀錄表、法務部全國檢察官線上查詢刑
    案人犯在監所最新資料報表、臺灣高等法院被告前案紀錄表
    各1 份，可證被告於強制戒治執行完畢釋放後，5 年內分別
    再犯毒品危害防制條例第10條之罪。
  (四)上開(二)至(三)證據，足以佐證首開被告自白與事實相符。
三、論罪科刑之理由：
  (一)按海洛因、安非他命分屬毒品危害防制條例第2 條第2 項第
    1 款、第2 款所定之第1 級、第2 級毒品。故被告乙○○所
    為，係犯毒品危害防制條例第10條第1 項、第2 項之施用第
    1 級、第2 級毒品罪。
  (二)被告持有第1 級毒品海洛因、第2 級毒品安非他命之低度行
    為，為施用第1 級、第2 級毒品之高度行為所吸收，不另論
    處。
  (三)被告先後多次施用第1 級毒品之犯行，時間緊接，犯罪構成
    要件相同，顯係基於概括犯意反覆為之，應依連續犯規定以
    一罪論，並加重其刑。
  (四)被告所犯施用第1 級、第2 級毒品二罪間，犯意個別，罪名
    互殊，應予分論併罰。
  (五)審酌被告前有違反毒品危害防制條例之犯罪前科，此有臺灣
    高等法院被告前案紀錄表1 份在卷可參，惟其前經強制戒治
    後，仍分別再犯本罪，顯見其對於毒品之依賴性甚高，有予
    較長期間隔離社會之必要，與其施用毒品之期間、頻率及次
    數，和施用毒品足以造成神經方面之損害，並容易引起財產
    、暴力方面之犯罪，及被告於犯罪後坦承犯行，態度良好等
    一切情狀，分別量處如主文所示之刑，並定其應執行之刑。
四、適用之法律：
  (一)程序法方面：刑事訴訟法第299條第1項前段。
  (二)實體法方面：毒品危害防制條例第10條第1 項、第2 項，刑
    法第11條前段、第56條、第51條第5 款。
本案經檢察官甲○○到庭執行職務。
中　　華　　民　　國　　94　　年　　8 　　月　　2 　　日
                  刑事第三庭    法  官　蘇　錦　秀
以上正本證明與原本無異。
如不服本判決應於送達後10日內向本院提出上訴狀。
                                書記官　李　雅　怡
中　　華　　民　　國　　94　　年　　8 　　月　　2 　　日
【附錄本案論罪科刑法條】
毒品危害防制條例第10條：
施用第1級毒品者，處6月以上5年以下有期徒刑。
施用第2級毒品者，處3年以下有期徒刑。
